【裁判字號】    99,消債聲,9
【裁判日期】    991118
【裁判案由】    聲請免責
【裁判全文】
臺灣基隆地方法院民事裁定             99年度消債聲字第9號
聲  請  人  甲○○
即  債務人
代  理  人  陳緯慶律師
上列債務人依消費者債務清理條例聲請免責事件，本院裁定如下
：
    主  文
債務人甲○○不免責。
    理  由
一、按法院為終止或終結清算程序之裁定確定後，除別有規定外
    ，應以裁定免除債務人之債務，消費者債務清理條例（下稱
    本條例）第132 條定有明文。又法院裁定開始清算程序後，
    債務人有薪資、執行業務所得或其他固定收入，而普通債權
    人之分配總額低於債務人聲請清算前二年間，可處分所得扣
    除自己及依法應受其扶養者所必要生活費用之數額者，法院
    應為不免責之裁定，但債務人證明經普通債權人全體同意者
    ，不在此限，復為本條例第133 條所明定。另債務人有下列
    各款情形之一者，法院應為不免責之裁定，但債務人證明經
    普通債權人全體同意者，不在此限：（一）於七年內曾依破
    產法或本條例規定受免責；（二）隱匿、毀損應屬清算財團
    之財產，或為其他不利於債權人之處分；（三）捏造債務或
    承認不真實之債務；（四）因浪費、賭博或其他投機行為，
    致財產顯然減少或負擔過重之債務，而生開始清算之原因；
    （五）於清算聲請前一年內，已有清算之原因，而隱瞞其事
    實，使他人與之為交易致生損害；（六）明知已有清算原因
    之事實，非基於本人之義務，而以特別利於債權人中之一人
    或數人為目的，提供擔保或消滅債務；（七）隱匿、毀棄、
    偽造或變造帳簿或其他會計文件之全部或一部，致其財產之
    狀況不真確；（八）故意於財產及收入狀況說明書為不實之
    記載，或有其他故意違反本條例所定義務之行為，亦為本條
    例第134條所明定。
二、查債務人聲請消費者債務清理事件，前經本院裁定自民國99
    年6月11日上午12時起開始清算程序並同時終止清算程序確
    定在案，有本院99年度消債清字第2號民事裁定附卷可稽。
    而本件係裁定開始清算程序並同時裁定終止清算程序，故債
    務人之普通債權人於該清算程序中並未獲分文分配，以債務
    人高達新臺幣（下同）2,483,032元之債務而言，若法院准
    許債務人免責，實有違公平正義。又本院前曾函請聲請人及
    各債權人就聲請人應否免責表示意見，而聲請人固具狀陳稱
    其自91年失業後工作即不固定，生活已陷困境，與先夫商量
    後，先以現金卡向銀行借款度日，再與配偶共同還款，然臺
    灣經濟低迷，縱與配偶共同還款，亦相當吃力，為謀生存，
    開始以卡養卡，先藉由卡債整合還款後，償還最低金額，未
    料信用卡與現金卡之循環利息及違約金高達年息20%以上，
    債務人逐次累積卡債，又因債務人配偶於95年8月16日因長
    庚醫院疏失造成臨時性腦幹出血死亡，債務人即需獨力負擔
    家中生活開銷、二子上課生活費及配偶之喪葬費，並無本條
    例第134條所列之各種情形，應為免責之裁定等語；惟依債
    權人所提供之債務人消費明細及借款情形可知（詳參附表）
    ，債務人於92年8月12日即已向兆豐銀行（合併更名前為中
    國國際商業銀行）聲請辦理以信用卡代償世華銀行、渣打銀
    行及華僑銀行之消費借款之代償方案，顯見債務人於當時已
    有收入不足清償債務之情形，詎債務人竟未衡量自身是否仍
    有充分之償債能力，仍持續使用信用卡刷卡消費，且其中如
    附表編號41、44、54、60、65至67、86、97、99、103、134
    、136、158、163、254、292、300、302、331、351、353、
    357、361、368、378、397、414、421、422、440、489、50
    4所示之消費內容，顯非其日常生活所必要之支出，另債務
    人自陳於91年失業後所覓得之工作均係臨時工，惟其92年10
    月至12月、93年6月、93年12月、94年1月、94年2月、94年4
    月之加油費用，每月竟高達2,000元至4,000元不等，93年4
    月、9月、12月、94年2月、3月、5月、6月、7月、8月、9月
    、10月之電信費用分別高達1,783元、3,087元、1,734元、1
    ,599元、1,877元、2,646元、1,917元、1,369元、1,649元
    、3,229元、1,383元，均顯逾其必要支出範圍，亦已逾一般
    日常生活之合理花費而有過度享受、浪費奢侈之情；又債務
    人持各債權銀行所發信用卡或現金卡辦理預借現金或小額借
    款，其中數次固有預借現金後數日內即清償債權人欠款之紀
    錄，而堪認有債務人所稱「以卡養卡」之情形，惟查債務人
    自93年5月11日至95年11月（即計算至附表所示編號530、94
    年12月23日止）開始依其與最大債權銀行還款協議清償前止
    ，向各債權銀行辦理預借現金及現金卡小額借款共1,456,19
    0元，惟於上開期間內以現金或匯款方式清償之債務僅有633
    ,994元，即債務人於上開約2年6個月期間內，以預借現金及
    現金卡小額借款總金額扣除用以償債部分後，平均每月尚餘
    27,407元【計算式：（1,456,190元－633,994）÷30個月＝
    27,407元（元以下4捨5入）】，已較債務人所陳報其每月必
    要支出數額13,500元為高，甚至高於行政院主計處所公佈93
    及94年平均每人月消費支出之17,025元及16,810元，且債務
    人之子吳肇強（68年3月2日生）、吳肇基（72年11月18日生
    ）於該時已成年，依法並無受債務人扶養之權利，斯時債務
    人配偶吳義宏（95年8月17日死亡）亦尚生存，而無債務人
    所稱「獨力負擔家中生活開銷、二子上課生活費及配偶之喪
    葬費」之情形，更可見債務人以預借現金或現金卡小額借款
    方式所借款項，並非全部用於維持其基本生活所需。綜上，
    債務人於清償能力不足之情形下，猶未撙節開銷，據實控制
    支出，避免不必要之花費以降低負債，則其恣意花費任令債
    務增加至難以負擔而終致不能清償，自堪認係因奢侈、浪費
    之行為而導致負擔過重之債務。此外，債務人復未能提出業
    經普通債權人全體同意債務人免責之證明，則依上揭說明，
    本件債務人自不得免責。
三、又本件現雖不准聲請人免責，惟如日後聲請人繼續清償債務
    ，而各普通債權人受償額均達其債權額之20% 以上者，聲請
    人仍得依消費者債務清理條例第142 條之規定，向本院聲請
    裁定免責，請聲請人參考辦理，併予敘明。
四、依消費者債務清理條例第134條第4款，裁定如主文。
中    華    民    國    99    年    11    月    18    日
                  民事庭法  官  王翠芬
以上正本係照原本作成。
如對本裁定抗告，應於本裁定送達後10日內，向本院提出抗告狀
，並繳納抗告費新臺幣1000元。
中    華    民    國    99    年    11    月    18    日
                        書記官  李一農
附表：債務人持各債權人核發之信用卡（或現金卡）消費（或還
      款）項目及金額：
1.國泰世華：91年8月28日美商慕立達國際（股）消費21,600元
2.國泰世華：91年8月30日美商慕立達國際（股）消費10,800元
3.國泰世華：91年11月8日紅陽ESAFE金流福消費400元
4.國泰世華：91年12月2日JAA  INFLIGHT  DUTY  FREE共消費4,
            591元
5.國泰世華：92年1月14日家樂福消費1,442元
6.國泰世華：92年1月20日美商慕立達國際（股）消費5,400元
7.國泰世華：92年1月21日明佳汽車商行消費2,900元
8.國泰世華：92年1月27日世華銀行內湖分行預借現金共4萬元
9.國泰世華：92年3月5日紅陽ESAFE金流福消費3萬元
10.國泰世華：92年3月19日世華銀行內湖分行預借現金15,000元
11.國泰世華：92年3月25日第一銀行預借現金5,000元
12.國泰世華：92年4月4日台北銀行預借現金1萬元
13.國泰世華：92年4月26日嘉鼎珠寶銀樓3,360元
14.國泰世華：92年4月28日冠軍加油站1萬元
15.國泰世華：92年5月2日美商慕立達國際（股）消費4,000元
16.國泰世華：92年5月5日紅陽ESAFE金流福消費15,000元
17.國泰世華：92年5月17日世華銀行東台南分行預借現金1,000
             元
18.國泰世華：92年6月11日輝駿輪胎公司消費2,300元
19.國泰世華：92年6月23日大中華銀樓消費5,300元
20.兆豐銀行：92年8月12日代償世華銀行5萬元
21.兆豐銀行：92年8月12日代償渣打銀行2萬元
22.兆豐銀行：92年8月12日代償華僑銀行5萬元
23.國泰世華：92年8月25日第一銀行預借現金2萬元
24.國泰世華：92年9月8日世華銀行內湖分行預借現金5,000元
25.國泰世華：92年9月21日世華銀行內湖分行預借現金3,000元
26.國泰世華：92年9月30日矩林文理短期消費2萬元
27.國泰世華：92年10月5日世華銀行內湖分行預借現金2,000元
28.國泰世華：92年10月6日世華銀行內湖分行預借現金1,000元
29.國泰世華：92年10月16日紫陽加油站消費1,000元
30.國泰世華：92年10月23日紫陽加油站消費1,000元
31.國泰世華：92年10月29日紫陽加油站消費1,000元
32.新光銀行：92年11月2日代償渣打銀行16萬元
33.新光銀行：92年11月11日還款1,000元
34.兆豐銀行：92年11月19日紫陽加油站消費1,000元
35.兆豐銀行：92年11月27日紫陽加油站消費1,000元
36.新光銀行：92年12月4日紫陽加油站消費1,000元
37.新光銀行：92年12月11日紫陽加油站消費1,000元
38.新光銀行：92年12月18日還款1,000元
39.花旗台灣：92年12月19日華僑銀行預借現金1萬元
40.花旗台灣：92年12月21日還款6,379元
41.新光銀行：92年12月22日連連發機車行消費13,000元
42.新光銀行：92年12月22日紫陽加油站消費1,000元
43.兆豐銀行：93年1月1日紫陽加油站消費500元
44.兆豐銀行：93年1月2日鼎盛商行消費5,665元
45.新光銀行：93年1月16日還款1,000元
46.渣打銀行：93年1月16日紫陽加油站消費500元
47.花旗台灣：93年1月19日還款6,600元
48.渣打銀行：93年1月20日華南銀行預借現金1萬元
49.花旗台灣：93年1月20日華南銀行預借現金5,000元
50.花旗台灣：93年1月23日華南銀行預借現金5,000元
51.中國信託：93年1月29日家樂福消費409元
52.中國信託：93年1月30日華僑銀行預借現金1萬元
53.中國信託：93年1月30日家樂福消費1,811元
54.中國信託：93年1月31日主富服裝（股）消費1,197元
55.中國信託；93年2月2日聖恩全生涯事業（股）消費45,000元
56.渣打銀行：93年2月3日還款1萬元
57.渣打銀行：93年2月3日紫陽加油站消費1,010元
58.中國信託：93年2月4日代償國泰世華欠款45,000元
59.中國信託：93年2月4日代償第一銀行欠款56,000元
60.中國信託：93年2月6日通龍車業行消費23,639元
61.中國信託：93年2月7日家樂福消費394元
62.中國信託：93年2月8日家樂福消費744元
63.新光銀行：93年2月11日還款1,000元
64.花旗台灣：93年2月11日還款6,920元
65.中國信託：93年2月12日台北金融大樓（股）共消費923元
66.中國信託：93年2月13日通龍車業行消費2萬元
67.渣打銀行：93年2月15日台北金融大樓（股）消費2,320元
68.渣打銀行：93年2月17日華僑銀行預借現金5,000元
69.渣打銀行：93年2月20日華僑銀行預借現金5,000元
70.中國信託：93年3月3日還款1萬元
71.渣打銀行：93年3月10日還款8,374元
72.新光銀行：93年3月12日還款1,000元
73.花旗台灣：93年3月31日還款8,739元
74.中國信託：93年4月2日還款6,000元
75.花旗台灣；93年4月9日華南銀行預借現金5,000元
76.兆豐銀行：93年4月12日電信資費消費702元
77.兆豐銀行：93年4月12日電信資費消費1,081元
78.渣打銀行：93年4月14日還款6,374元
79.花旗台灣；93年4月16日華南銀行預借現金3,000元
80.新光銀行：93年4月17日還款1,000元
81.渣打銀行：93年4月21日全國加油站消費650元
82.花旗台灣：93年4月30日還款8,740元
83.渣打銀行；93年5月5日還款18萬元
84.花旗台灣：93年5月5日還款19萬元
85.台北富邦；93年5月6日聖恩全生涯事業（股）消費5萬元
86.花旗台灣：93年5月7日友愛百貨消費1,800元
87.中國信託：93年5月7日還款5,000元
88.花旗台灣：93年5月10日紫陽加油站消費900元
89.花旗台灣：93年5月11日第一銀行預借現金2萬元
90.花旗台灣：93年5月11日家樂福消費1,466元
91.渣打銀行：93年5月12日聖恩全生涯事業（股）消費分期(一)
             4,166元
92.花旗台灣；93年5月13日新竹國際商銀預借現金5,000元
93.花旗台灣；93年5月14日靈利金借款一次撥款（分期列帳）約
             169,994元
94.新光銀行：93年5月18日還款1,304元
95.渣打銀行：93年5月20日家樂福消費811元
96.中國信託：93年5月22日家樂福消費821元
97.渣打銀行：93年5月23日IS COFFEE消費355元
98.渣打銀行；93年5月27日還款6,420元
99.渣打銀行：93年5月27日金鶴堂佛具店消費3,240元
100.花旗台灣：93年5月31日還款8,719元
101.渣打銀行：93年6月1日還款1,117元
102.中國信託：93年6月2日還款5,000元
103.第一銀行：93年6月7日強生汽車消費2,500元
104.渣打銀行：93年6月8日預借現金5萬元
105.新光銀行：93年6月11日還款2,421元
106.渣打銀行：93年6月11日聖恩全生涯事業（股）消費分期(二)
              4,166元
107.渣打銀行：93年6月12日紫陽加油站消費1,000元
108.花旗台灣：93年6月14日日盛銀行預借現金5,000元
109.渣打銀行；93年6月18日第一銀行預借現金5,000元
110.第一銀行：93年6月21日紫陽加油站消費1,000元
111.渣打銀行：93年6月21日第一銀行預借現金5,000元
112.渣打銀行：93年6月21日華南銀行預借現金1萬元
113.花旗台灣：93年6月30日還款9,443元
114.第一銀行：93年7月1日紫陽加油站消費1,000元
115.台北富邦：93年7月5日預借現金15,000元
116.渣打銀行：93年7月5日華南銀行預借現金2萬元
117.花旗台灣：93年7月5日華南銀行預借現金1萬元
118.渣打銀行：93年7月8日華南銀行預借現金2萬元
119.中國信託：93年7月5日還款5,000元
120.中國信託：93年7月9日華南銀行預借現金1萬元
121.第一銀行：93年7月9日紫陽加油站消費1,000元
122.渣打銀行：93年7月11日還款5,638元
123.渣打銀行：93年7月12日聯邦銀行預借現金5,000元
124.渣打銀行；93年7月12日聖恩全生涯事業（股）消費分期(三)
              4,166元
125.中國信託；93年7月13日台新銀行基隆路分行預借現金5,000
              元
126.渣打銀行：93年7月13日家樂福消費766元
127.渣打銀行：93年7月13日預借現金15,000元
128.新光銀行：93年7月15日還款5,823元
129.中國信託；93年7月16日還款5,000元
130.第一銀行：93年7月17日紫陽加油站消費1,000元
131.中國信託：93年7月19日台新銀行基隆路分行預借現金5,000
              元
132.台北富邦：93年7月20日預借現金15,000元
133.第一銀行：93年7月23日紫陽加油站消費1,000元
134.日盛銀行；93年7月24日強生汽車消費1,500元
135.日盛銀行：93年7月28日國泰世華南港分行預借現金5,000元
136.日盛銀行：93年7月28日通龍車業行消費5,000元
137.花旗台灣；93年7月29日還款9,820元
138.中國信託：93年7月30日還款5,000元
139.日盛銀行：93年8月3日預借現金15,000元
140.中國信託；93年8月4日安泰銀行預借現金5,000元
141.第一銀行：93年8月7日家樂福消費2,045元
142.渣打銀行：93年8月8日頂好消費264元
143.花旗台灣；93年8月10日台新銀行預借現金5,000元
144.日盛銀行：93年8月11日國泰世華南港分行預借現金5,000元
145.新光銀行；93年8月11日還款2,716元
146.日盛銀行：93年8月11日還款1,175元
147.第一銀行：93年8月11日家樂福消費1,328元
148.渣打銀行；93年8月12日聖恩全生涯事業（股）消費分期(四)4
              , 166元
149.台北富邦：93年8月15日華僑銀行預借現金1萬元
150.第一銀行：93年8月15日家樂福消費686元
151.兆豐銀行：93年8月16日電信資費消費993元
152.花旗台灣：93年8月17日土銀預借現金3,000元
153.渣打銀行：93年8月17日還款6,717元
154.台北富邦：93年8月18日日盛銀行預借現金3,000元
155.渣打銀行；93年8月18日華南銀行預借現金7,000元
156.中國信託：93年8月26日中信銀預借現金1,000元
157.台北富邦；93年8月28日華南銀行預借現金1,000元
158.日盛銀行；93年8月28日通龍車業行消費5,000元
159.日盛銀行：93年8月28日家樂福消費1,083元
160.花旗台灣：93年8月30日還款10,312元
161.花旗台灣；93年9月2日國泰世華預借現金5,000元
162.第一銀行：93年9月3日台新商銀預借現金1萬元
163.日盛銀行：93年9月3日通龍車業行消費5,000元
164.中國信託：93年9月6日還款5,000元
165.第一銀行：93年9月9日合作金庫預借現金共15,000元
166.第一銀行：93年9月9日紫陽加油站消費1,000元
167.日盛銀行：93年9月9日家樂福消費1,441元
168.渣打銀行：93年9月10日聖恩全生涯事業（股）消費分期(五)4
              ,166元
169.日盛銀行：93年9月11日家樂福消費1,000元
170.台北富邦：93年9月12日安泰銀行中崙分行預借現金5,000元
171.兆豐銀行：93年9月14日電信資費消費911元
172.兆豐銀行：93年9月15日電信資費消費578元
173.兆豐銀行：93年9月15日電信資費消費188元
174.兆豐銀行：93年9月15日電信資費消費616元
175.台北富邦：93年9月16日華南銀行預借現金5,000元
176.中國信託：93年9月16日預借現金3,000元
177.新光銀行：93年9月16日還款2,694元
178.日盛銀行：93年9月16日還款1,907元
179.渣打銀行：93年9月16日還款5,594元
180.第一銀行：93年9月17日預借現金1萬元
181.花旗台灣：93年9月17日還款10,628元
182.渣打銀行：93年9月20日華南銀行預借現金5,000元
183.花旗台灣：93年9月20日華南銀行預借現金5,000元
184.花旗台灣：93年9月21日台北銀行預借現金6,000元
185.第一銀行：93年9月23日預借現金1萬元
186.兆豐銀行：93年9月23日電信資費消費188元
187.兆豐銀行：93年9月23日電信資費消費606元
188.日盛銀行：93年9月25日家樂福消費1,631元
189.日盛銀行：93年9月26日家樂福退款599元
190.渣打銀行：93年10月1日還款5,752元
191.中國信託：93年10月4日還款4,000元
192.第一銀行：93年10月5日預借現金1萬元
193.日盛銀行：93年10月6日頂好消費166元
194.中國信託：93年10月6日預借現金5,000元
195.日盛銀行：93年10月7日家樂福消費537元
196.日盛銀行：93年10月7日家樂福退款125元
197.日盛銀行：93年10月10日頂好消費218元
198.渣打銀行：93年10月12日聖恩全生涯事業（股）消費分期(六)
              4,166元
199.台北富邦：93年10月13日郵局預借現金5,000元
200.日盛銀行：93年10月16日家樂福消費1,496元
201.台北富邦：93年10月17日中國信託預借現金5,000元
202.日盛銀行：93年10月17日還款2,236元
203.渣打銀行：93年10月18日臺灣銀行預借現金共4,000元
204.新光銀行：93年10月18日還款2,619元
205.兆豐銀行：93年10月18日中國國際商銀南京東路分行預借現
              金1萬元
206.第一銀行：93年10月21日預借現金1萬元
207.花旗台灣：93年10月21日還款11,762元
208.新光銀行：93年10月22日富邦銀行敦南分行預借現金2萬元
209.花旗台灣：93年10月22日即利金借款一次撥款（分期列帳）
              約55,996元
210.日盛銀行：93年10月23日家樂福消費1,120元
211.花旗台灣：93年10月24日中國國際商銀儲蓄部預借現金共4,
              000元
212.花旗台灣：93年10月26日還款49,000元
213.兆豐銀行：93年10月26日合作金庫預借現金5,000元
214.花旗台灣：93年10月27日合作金庫預借現金5,000元
215.日盛銀行：93年10月30日家樂福消費1,421元
216.花旗台灣：93年11月2日中國信託預借現金1萬元
217.花旗台灣：93年11月4日土銀預借現金2萬元
218.花旗台灣：93年11月4日玉山銀行中崙分行預借現金2萬元
219.國泰世華：93年11月4日代償新光銀行4萬元
220.新光銀行：93年11月4日還款4萬元（國泰世華代償）
221.國泰世華：93年11月4日代償渣打銀行16萬元
222.渣打銀行：93年11月4日還款16萬元（國泰世華代償）
223.中國信託：93年11月4日還款6,000元
224.日盛銀行：93年11月6日家樂福消費1,604元
225.花旗台灣：93年11月7日台灣企銀預借現金5,000元
226.花旗台灣：93年11月8日玉山銀行中崙分行預借現金15,000
              元
227.渣打銀行：93年11月12日聖恩全生涯事業（股）消費分期(七)
              4,166元
228.日盛銀行：93年11月17日還款2,271元
229.花旗台灣：93年11月21日還款13,272元
230.渣打銀行：93年11月22日預借現金4萬元
231.第一銀行：93年11月23日中油消費700元
232.中國信託：93年12月3日還款5,000元
233.渣打銀行：93年12月5日大潤發共消費1,721元
234.新光銀行：93年12月6日玉山銀行中崙分行預借現金共35,00
              0元
235.第一銀行：93年12月9日紫陽加油站消費600元
236.渣打銀行：93年12月10日聖恩全生涯事業（股）消費分期(八)
              4,166元
237.渣打銀行：93年12月10日預借現金2萬元
238.日盛銀行：93年12月10日還款2,229元
239.渣打銀行：93年12月11日還款3,730元
240.渣打銀行：93年12月11日大潤發共消費2,730元
241.渣打銀行：93年12月12日中國信託預借現金1萬元
242.新光銀行：93年12月13日還款3,032元
243.渣打銀行：93年12月19日年輕人眼鏡消費1,300元
244.渣打銀行：93年12月20日預借現金2萬元
245.花旗台灣：93年12月20日台新銀行基隆分行預借現金5,000
              元
246.渣打銀行：93年12月21日台北銀行預借現金1萬元
247.台北富邦：93年12月21日台北銀行預借現金5,000元
248.第一銀行：93年12月21日紫陽加油站消費700元
249.渣打銀行：93年12月22日大潤發共消費634元
250.花旗台灣；93年12月22日還款15,421元
251.第一銀行：93年12月24日臺灣企銀預借現金5,000元
252.渣打銀行：93年12月24日中國信託預借現金1萬元
253.渣打銀行：93年12月24日新光產險消費3,880元
254.花旗台灣：93年12月25日蘇黎世共消費930元
255.兆豐銀行：93年12月26日電信資費消費1,734元
256.渣打銀行：93年12月28日大潤發共消費1,244元
257.渣打銀行：93年12月31日紫陽加油站消費770元
258.渣打銀行：94年1月4日預借現金2萬元
259.渣打銀行：94年1月4日家樂福消費1,173元
260.中國信託；94年1月4日還款6,000元
261.中國信託；94年1月5日預借現金1萬元
262.渣打銀行：94年1月8日紫陽加油站750元
263.第一銀行：94年1月9日預借現金8,000元
264.渣打銀行；94年1月9日土銀預借現金1萬元
265.渣打銀行：94年1月12日聖恩全生涯事業（股）消費分期(九)4
              ,166元
266.兆豐銀行：94年1月12日大潤發共消費1,367元
267.第一銀行：94年1月15日紫陽加油站消費500元
268.渣打銀行：94年1月17日還款5,320元
269.日盛銀行：94年1月17日還款2,199元
270.台北富邦：94年1月18日預借現金1萬元
271.新光銀行：94年1月18日還款4,819元
272.第一銀行：94年1月20日預借現金2萬元
273.第一銀行：94年1月20日大潤發消費449元
274.第一銀行：94年1月20日大潤發消費1,865元
275.第一銀行：94年1月21日預借現金15,000元
276.第一銀行：94年1月21日家樂福消費390元
277.第一銀行：94年1月21日紫陽加油站消費770元
278.花旗台灣：94年1月21日還款15,727元
279.第一銀行：94年1月24日預借現金1萬元
280.國泰世華：94年1月26日家樂福消費1,049元
281.第一銀行：94年1月27日郵局預借現金1萬元
282.國泰世華：94年1月30日年輕人眼鏡消費350元
283.國泰世華：94年1月31日大潤發共消費1,592元
284.渣打銀行：94年2月1日全國加油站650元
285.兆豐銀行：94年2月2日電信資費消費361元
286.第一銀行：94年2月3日預借現金3萬元
287.中國信託：94年2月3日還款5,000元
288.花旗台灣：94年2月4日合作金庫預借現金1萬元
289.兆豐銀行：94年2月4日電信資費共消費1,238元
290.渣打銀行：94年2月5日土銀預借現金3,000元
291.渣打銀行：94年2月5日聖恩全生涯事業（股）消費分期(十)4,
              166元
292.兆豐銀行：94年2月6日香港商捷時公司台灣分公司消費1,29
              9元
293.花旗台灣：94年2月7日彰化銀行預借現金5,000元
294.國泰世華：94年2月7日大潤發共消費2,717元
295.兆豐銀行：94年2月7日大潤發消費449元
296.兆豐銀行：94年2月7日紫陽加油站消費750元
297.第一銀行：94年2月14日預借現金5,000元
298.台北富邦：94年2月17日預借現金1萬元
299.新光銀行：94年2月17日還款4,728元
300.花旗台灣：94年2月17日蘇黎世消費465元
301.國泰世華：94年2月18日中油消費700元
302.國泰世華：94年2月18日新萃妍公司消費299元
303.渣打銀行；94年2月18日還款5,943元
304.兆豐銀行：94年2月20日大潤發共消費1,938元
305.日盛銀行：94年2月21日華南銀行預借現金4,000元
306.中國信託；94年2月21日預借現金1,000元
307.渣打銀行：94年2月22日華南銀行預借現金5,000元
308.日盛銀行：94年2月22日還款2,118元
309.花旗台灣；94年2月22日還款15,668元
310.台北富邦：94年2月23日繳裁決所罰鍰共1,500元
311.新光銀行；94年2月24日玉山銀行中崙分行預借現金6,000元
312.台北富邦：94年2月24日第一銀行八德分行預借現金2,000元
313.日盛銀行：94年2月24日預借現金2,000元
314.國泰世華；94年2月24日頂好消費156元
315.花旗台灣；94年2月25日土銀預借現金1萬元
316.台北富邦；94年2月27日郵局預借現金2,000元
317.國泰世華；94年2月27日紫陽加油站消費750元
318.國泰世華：94年2月28日大潤發共消費1,593元
319.第一銀行；94年3月2日郵局預借現金1萬元
320.花旗台灣：94年3月4日土銀預借現金5,000元
321.中國信託：94年3月4日還款5,000元
322.國泰世華：94年3月7日電信資費消費共1,877元
323.花旗台灣：94年3月8日國泰世華建成分行預借現金5,000元
324.中國信託：94年3月8日國泰世華建成分行預借現金5,000元
325.花旗台灣：94年3月9日國泰世華城東分行預借現金3,000元
326.國泰世華：94年3月10日大潤發共消費1,351元
327.渣打銀行；94年3月11日聖恩全生涯事業（股）消費分期(十一)4
              ,166元
328.日盛銀行：94年3月14日還款2,407元
329.國泰世華；94年3月14日家樂福消費517元
330.國泰世華；94年3月17日全國加油站消費300元
331.花旗台灣：94年3月17日蘇黎世消費465元
332.新光銀行；94年3月18日還款4,367元
333.國泰世華：94年3月19日大潤發共消費1,937元
334.渣打銀行：94年3月21日還款6,546元
335.花旗台灣：94年3月22日還款16,854元
336.國泰世華：94年3月26日大潤發共消費2,319元
337.國泰世華：94年3月26日紫陽加油站消費500元
338.國泰世華：94年3月27日大潤發消費648元
339.國泰世華：94年3月28日家樂福消費275元
340.中國信託：94年4月1日還款5,000元
341.國泰世華：94年4月3日大潤發共消費1,671元
342.台北富邦：94年4月4日華南銀行預借現金2,000元
343.台北富邦：94年4月4日上海商銀南京東分行預借現金7,000
              元
344.花旗台灣：94年4月4日土銀預借現金15,000元
345.中國信託：94年4月4日預借現金3,000元
346.渣打銀行：94年4月5日華南銀行預借現金2,000元
347.第一銀行：94年4月6日預借現金4,500元
348.日盛銀行：94年4月8日預借現金1,000元
349.國泰世華；94年4月8日大潤發消費709元
350.花旗台灣；94年4月8日土銀預借現金5,000元
351.國泰世華；94年4月9日德安百貨消費1,521元
352.國泰世華；94年4月10日家樂福消費257元
353.兆豐銀行；94年4月11日台灣善美的公司台北西湖分公司消
              費233元
354.台北富邦；94年4月12日土銀預借現金3,000元
355.渣打銀行；94年4月12日聖恩全生涯事業（股）消費分期(十二)4
              ,174元
356.兆豐銀行：94年4月13日新光產險1,837元
357.國泰世華：94年4月14日龍暘商行消費1,400元
358.兆豐銀行：94年4月15日紫陽加油站消費500元
359.兆豐銀行：94年4月16日大潤發共消費1,293元
360.台北富邦：94年4月17日土銀預借現金3,000元
361.花旗台灣；94年4月17日蘇黎世消費465元
362.兆豐銀行；94年4月17日電信資費消費867元
363.渣打銀行；94年4月18日還款6,228元
364.新光銀行：94年4月19日還款4,421元
365.日盛銀行：94年4月19日還款2,289元
366.國泰世華：94年4月19日紫陽加油站消費500元
367.花旗台灣：94年4月20日第一銀行預借現金15,000元
368.國泰世華：94年4月21日龍暘商行消費1,500元
369.渣打銀行：94年4月21日華南銀行預借現金5,000元
370.新光銀行；94年4月22日第一銀行建成分行預借現金2,000元
371.第一銀行：94年4月22日預借現金7,000元
372.花旗台灣；94年4月22日還款17,239元
373.國泰世華；94年4月24日中油消費200元
374.花旗台灣：94年4月24日大潤發共消費1,317元
375.花旗台灣：94年4月25日合作金庫預借現金5,000元
376.日盛銀行；94年4月25日預借現金1,000元
377.國泰世華：94年4月25日紫陽加油站消費500元
378.花旗台灣：94年4月25日台灣里國際有限公司共消費31,000
              元
379.國泰世華；94年4月30日紫陽加油站消費500元
380.國泰世華；94年5月1日大潤發消費480元
381.花旗台灣；94年5月1日大潤發消費712元
382.國泰世華：94年5月4日紫陽加油站消費500元
383.國泰世華；94年5月4日電信資費消費824元
384.花旗台灣；94年5月4日郵局預借現金1萬元
385.中國信託；94年5月4日還款5,000元
386.國泰世華；94年5月5日電信資費消費298元
387.花旗台灣；94年5月6日家樂福消費1,053元
388.花旗台灣：94年5月7日家樂福消費266元
389.中國信託；94年5月8日預借現金3,000元
390.花旗台灣：94年5月9日中國國際商銀中山分行預借現金15,0
              00元
391.台北富邦：94年5月10日紫陽加油站消費500元
392.兆豐銀行；94年5月13日家樂福消費1,306元
393.兆豐銀行：94年5月14日紫陽加油站消費500元
394.渣打銀行：94年5月16日還款8,393元
395.日盛銀行：94年5月16日還款2,436元
396.新光銀行：94年5月18日還款6,724元
397.花旗台灣：94年5月19日蘇黎世消費465元
398.新光銀行：94年5月20日郵局預借現金5,000元
399.台北富邦：94年5月20日臺灣企銀預借現金6,000元
400.第一銀行：94年5月20日預借現金1萬元
401.渣打銀行：94年5月20日華南銀行預借現金6,000元
402.花旗台灣：94年5月20日還款3萬元
403.日盛銀行：94年5月24日華南銀行預借現金1,000元
404.兆豐銀行：94年5月29日家樂福消費200元
405.國泰世華：94年5月31日電信資費共消費1,524元
406.中國信託；94年6月2日還款4,000元
407.國泰世華：94年6月7日家樂福消費292元
408.中國信託；94年6月7日預借現金2,000元
409.台北富邦；94年6月12日土銀預借現金6,000元
410.日盛銀行：94年6月14日還款2,371元
411.中國信託；94年6月16日（現金卡）借款10,100元
412.渣打銀行；94年6月16日還款8,570元
413.兆豐銀行；94年6月17日家樂福共消費642元
414.兆豐銀行；94年6月18日龍暘商行消費1,000元
415.新光銀行：94年6月18日還款7,214元
416.中國信託：94年6月21日（現金卡）借款45,200元
417.花旗台灣：94年6月21日還款30,916元
418.兆豐銀行：94年6月21日家樂福消費234元
419.兆豐銀行；94年6月23日全國加油站消費500元
420.兆豐銀行；94年6月24日家樂福消費196元
421.第一銀行：94年6月24日歐華旅行社消費6,000元
422.渣打銀行：94年6月24日歐華旅行社消費6,000元
423.國泰世華：94年6月30日電信資費消費867元
424.中國信託：94年6月30日電信費用消費1,050元
425.國泰世華：94年7月8日家樂福消費585元
426.中國信託；94年7月4日還款5,000元
427.中國信託：94年7月11日（現金卡）借款10,100元
428.日盛銀行：94年7月11日還款2,180元
429.國泰世華；94年7月12日家樂福消費636元
430.國泰世華：94年7月15日家樂福消費279元
431.國泰世華；94年7月17日家樂福消費439元
432.渣打銀行；94年7月19日還款6,576元
433.中國信託；94年7月20日（現金卡）借款4,100元
434.台北富邦；94年7月20日郵局預借現金6,000元
435.新光銀行；94年7月20日家樂福消費312元
436.新光銀行；94年7月20日還款6,796元
437.兆豐銀行；94年7月21日家樂福消費184元
438.兆豐銀行：94年7月22日家樂福消費224元
439.兆豐銀行；94年7月23日家樂福消費94元
440.國泰世華；94年7月23日龍暘商行消費400元
441.第一銀行：94年7月24日中國信託預借現金7,000元
442.渣打銀行；94年7月24日中國信託預借現金5,000元
443.國泰世華；94年7月24日家樂福消費195元
444.國泰世華；94年7月25日家樂福消費148元
445.花旗台灣；94年7月25日CRD消費460元
446.國泰世華：94年7月26日家樂福消費197元
447.國泰世華：94年7月28日電信資費消費867元
448.兆豐銀行：94年7月28日電信資費消費502元
449.國泰世華；94年7月29日家樂福消費378元
450.花旗台灣；94年7月29日還款20,114元
451.國泰世華；94年7月30日家樂福消費120元
452.新光銀行；94年7月31日家樂福消費877元
453.國泰世華；94年8月1日家樂福消費248元
454.國泰世華；94年8月3日家樂福消費282元
455.新光銀行；94年8月6日家樂福消費203元
456.國泰世華；94年8月8日家樂福消費276元
457.中國信託；94年8月8日還款6,000元
458.國泰世華：94年8月10日電信資費消費814元
459.新光銀行；94年8月11日合作金庫預借現金3,000元
460.日盛銀行：94年8月11日華南銀行預借現金2,000元
461.中國信託：94年8月11日預借現金5,000元
462.中國信託；94年8月12日家樂福消費185元
463.中國信託；94年8月14日家樂福消費158元
464.日盛銀行；94年8月16日還款2,134元
465.渣打銀行：94年8月16日還款6,539元
466.中國信託：94年8月16日（現金卡）借款2,100元
467.第一銀行：94年8月20日家樂福消費342元
468.台北富邦：94年8月21日華僑銀行預借現金2,000元
469.渣打銀行：94年8月21日華僑銀行預借現金5,000元
470.第一銀行；94年8月22日預借現金9,900元
471.花旗台灣；94年8月22日還款19,977元
472.台北富邦：94年8月23日郵局預借現金1,000元
473.渣打銀行：94年8月23日郵局預借現金1,000元
474.日盛銀行；94年8月23日台新銀行基隆路分行預借現金1,000
              元
475.花旗台灣：94年8月24日CRD消費460元
476.國泰世華：94年8月24日家樂福消費257元
477.新光銀行；94年8月24日還款6,745元
478.國泰世華：94年8月26日家樂福消費294元
479.國泰世華；94年8月28日家樂福消費634元
480.國泰世華；94年8月29日家樂福消費288元
481.國泰世華：94年8月30日遠傳電信費用消費835元
482.國泰世華；94年8月31日家樂福共消費647元
483.中國信託：94年9月2日電信費用消費867元
484.國泰世華；94年9月3日家樂福共消費328元
485.中國信託；94年9月5日還款6,060元
486.中國信託：94年9月6日預借現金3,000元
487.中國信託；94年9月6日（現金卡）借款2,100元
488.兆豐銀行；94年9月9日全國加油站消費510元
489.花旗台灣；94年9月10日世麟金銀珠寶行消費21,070元
490.兆豐銀行；94年9月11日中油迴龍站消費500元
491.台北富邦：94年9月13日預借現金8,000元
492.國泰世華；94年9月17日大潤發消費294元
493.渣打銀行；94年9月17日還款12,854元
494.兆豐銀行；94年9月18日家樂福消費1,073元
495.國泰世華：94年9月22日家樂福消費335元
496.台北富邦；94年9月23日匯豐銀行建國分行預借現金1,000元
497.第一銀行；94年9月23日預借現金7,000元
498.渣打銀行：94年9月23日華南銀行預借現金共12,000元
499.花旗台灣：94年9月23日還款19,715元
500.兆豐銀行：94年9月25日電信資費共消費2,362元
501.花旗台灣；94年9月26日CRD消費460元
502.新光銀行：94年9月28日還款7,235元
503.日盛銀行；94年9月28日還款2,363元
504.國泰世華；94年9月28日龍暘商行消費2,600元
505.兆豐銀行：94年10月2日電信資費消費867元
506.中國信託：94年10月4日還款5,877元
507.花旗台灣；94年10月4日美兆生活消費500元
508.花旗台灣：94年10月7日家樂福共消費628元
509.中國信託：94年10月7日（現金卡）借款4,100元
510.新光銀行：94年10月11日安泰銀行中崙分行預借現金共7,00
              0元
511.日盛銀行；94年10月11日中國信託預借現金3,000元
512.中國信託：94年10月11日預借現金3,000元
513.國泰世華；94年10月13日家樂福消費690元
514.台北富邦：94年10月15日華南銀行預借現金6,000元
515.日盛銀行：94年10月16日還款2,460元
516.兆豐銀行：94年10月16日遠傳電信消費730元
517.日盛銀行：94年10月22日華南銀行預借現金2,000元
518.國泰世華：94年10月23日大潤發共消費868元
519.台北富邦；94年10月25日思源加油站消費800元
520.兆豐銀行：94年10月28日台亞石油消費800元
521.兆豐銀行：94年11月4日中油八德路站消費500元
522.兆豐銀行：94年11月5日電信資費共消費1,290元
523.兆豐銀行：94年11月11日中油大武崙站消費500元
524.兆豐銀行；94年11月13日家福公司消費677元
525.新光銀行；94年12月1日還款1,000元
526.渣打銀行：94年12月1日還款1,000元
527.花旗台灣：94年12月1日還款1,000元
528.新光銀行：94年12月15日還款2,600元
529.日盛銀行：94年12月15日還款1,000元
530.新光銀行：94年12月23日還款1,500元
531.新光銀行：95年12月10日債權銀行繳款4,948元
532.新光銀行；96年1月10日債權銀行繳款2,474元
533.新光銀行：96年4月10日債權銀行繳款4,948元
534.新光銀行：96年5月10日債權銀行繳款2,474元
535.新光銀行：96年6月10日債權銀行繳款2,474元
536.新光銀行：96年7月10日債權銀行繳款2,474元

司法院資訊處製作；財團法人民間司法改革基金會備份。
